LEXICON NounRoot


! Even-syllable nouns
! ===================


! Even-syllable cg
! ----------------



!bm-m MUORRA ;
!ggñ MUORRA ;
!lld MUORRA ;
almme MUORRA ;
balvva MUORRA ;
bassti MUORRA ;
biebbmo MUORRA ;
biehtse MUORRA ;
biehtse MUORRA ;
biejvve MUORRA ;
bielle MUORRA ;
bierggo MUORRA ;
bies0se:bies'se MUORRA ; ! næver
biesse MUORRA ; ! bo
bievlla MUORRA ;
boaddnje MUORRA ;
boajttja MUORRA ;
boallo MUORRA ;
boanndi MUORRA ;
boarkka MUORRA ;
boarssjta MUORRA ;
boas0sjo:boas'sjo MUORRA ;
boasske MUORRA ;
burssa MUORRA ;
bádne MUORRA ;
bákte MUORRA ;
bálkká MUORRA ;
bárnne MUORRA ;
bárnne MUORRA ;
báññka MUORRA ;
bæjssto MUORRA ;
darffe MUORRA ;
dartta MUORRA ;
dálkke MUORRA ;
dávdda MUORRA ;
dållå MUORRA ;
fálffo MUORRA ;
gabnnja MUORRA ;
galssja MUORRA ;
giehpa MUORRA ;
girjje MUORRA ;
goahte MUORRA ;
goanntsi MUORRA ;
guolbbe MUORRA ;
guolle MUORRA ;
gurmmá MUORRA ;
gussa MUORRA ;
gábdde MUORRA ;
gáf0fa:gáf'fa MUORRA ;
gájrrá MUORRA ;
gájttsa MUORRA ;
gáppte MUORRA ;
gærdda MUORRA ;
gæññga MUORRA ;
gål0le:gål'le MUORRA ;
gålkkå MUORRA ;
gårkkå MUORRA ;
gårttje MUORRA ;
habjja MUORRA ;
habssa MUORRA ;
hañ0ña:hañ'ña MUORRA ;
hærssko MUORRA ;
hæssta MUORRA ;
ieddne MUORRA ;
jiegña MUORRA ;
jupptsa MUORRA ;
jåhkå MUORRA ;
jæssta MUORRA ;
jáffo MUORRA ; ! this is cheating, Spiik says III-I
koanssta MUORRA ;
lassta MUORRA ;
lavnnje MUORRA ;
liehppa MUORRA ;
loamssje MUORRA ;
lum0ma:lum'ma MUORRA ;
luovve MUORRA ;
lábttje MUORRA ;
láhka MUORRA ;
lájgge MUORRA ;
lájkke MUORRA ;
lámmpo MUORRA ;
lænsska MUORRA ;
lådde MUORRA ;
miehttse MUORRA ;
mielgga MUORRA ;
minuhtta MUORRA ;
moarsse MUORRA ;
muorra MUORRA ;
mánná MUORRA ;
måhkke MUORRA ;
niejdda MUORRA ;
nijbbe MUORRA ;
njalla MUORRA ;
njunnje MUORRA ;
nábnni MUORRA ;
námme MUORRA ;
oabbá MUORRA ;
oakse MUORRA ;
påvsstå MUORRA ;
riemsste MUORRA ;
rimsso MUORRA ;
roahtto MUORRA ;
roassjme MUORRA ;
rummbo MUORRA ;
ráktsa MUORRA ;
rássjo MUORRA ;
ráf0fe:ráf'fe MUORRA ;
ráv0ve:ráv've MUORRA ;
sassne MUORRA ;
sieblla MUORRA ;
siessá MUORRA ;
sjmilltje MUORRA ;
skirri MUORRA ;
sliepptje MUORRA ;
slinntso MUORRA ;
slávttjá MUORRA ;
slåhttå MUORRA ;
soalsse MUORRA ;
spádnjo MUORRA ;
stasjåvnna MUORRA ;
stuvssa MUORRA ;
stálppe MUORRA ;
suokkna MUORRA ;
svijlla MUORRA ;
sábme MUORRA ;
sállte MUORRA ;
sávttsa MUORRA ;
tablæhtta MUORRA ;
tjaktja MUORRA ;
tjarvva MUORRA ;
tæksta MUORRA ;
vattáldahka MUORRA ;
viellja MUORRA ; ! l'lja errouneous?
vierra MUORRA ;
vuodja MUORRA ;
vuos0sa:vuos'sa MUORRA ;
vágge MUORRA ;
várppe MUORRA ;
várre MUORRA ;
váñnna MUORRA ;
áddjá MUORRA ;
áddjá MUORRA ;
áhkko MUORRA ;
áhttje MUORRA ;
ájtte MUORRA ;
árbbe MUORRA ;
ællo MUORRA ;



tjåhkanibme MUORRA ;
lávvodahka MUORRA ;
lávvodat+N+Sg+Nom:lávvodat K ;



! Even-syll, non-cg
! -----------------

áksjo NOADE ;
girkko NOADE ;
bargge NOADE ;
låhkke NOADE ;
man0ne NOADE ;
noade NOADE ;
oasestiddje NOADE ;
ráfe NOADE ;
skiri NOADE ;
kafea NOADE ; ! loan words ka/fe-a



! Even-syll, four-syll, cg
! ------------------------

gånågis:gånågiss GÅNÅGIS ;
bårråmus:bårråmuss GÅNÅGIS ;
tjielggidus:tjielggiduss GÅNÅGIS ;
vuoksanis:vuoksaniss GÅNÅGIS ;
tjuojalvis:tjuojalviss GÅNÅGIS ;
hárjidus:hárjiduss GÅNÅGIS ;
ådnåris:ådnåriss GÅNÅGIS ;
åhpadus:åhpaduss GÅNÅGIS ;

oajválasj:oajválattj GÅNÅGIS ;


! Even.syll, four-syll, no cg
! ---------------------------
bednagasj:bednagattj  GÅNÅGIS ;


! Odd-syllable nouns
! ==================

! Consonant-final
! ---------------

! cg and vow-chg in 2ns syll
! - - - - - - - - - - - - - 

!åres:årrås ÅRES ; ! stem årrås?
åres:årres ÅRES ;
máles:málles ÅRES ;
oahpes:oahppes ÅRES ;
oaloj:oalloh ÅRES ;
vuonev:vuodnem ÅRES ;
savoj:savvoh ÅRES ;
gieloj:gielloh ÅRES ;
badoj:bahtoh ÅRES ;
vanás:vadnás ÅRES ;
gierkav:girkkam ÅRES ;
guovtes:guoktes ÅRES ; ! this is a numeral, must be replaced
oases:oasses ÅRES ;
boados:boahtos ÅRES ;



! no cg and no vow-chg in 2ns syll
! - - - - - - - - - - - - - - - - - 

gahper GAHPER ;
goahppel GAHPER ;
rievvár GAHPER ;
áhkásj:áhkátj GAHPER ;
báttásj:báttátj GAHPER ;
jågåsj:jågåtj GAHPER ;
mánásj:mánátj GAHPER ;
guovsak:guovsag GAHPER ;
hivsik:hivsig GAHPER ;
stiebil GAHPER ;
månem GAHPER ;
oarbben GAHPER ;
skuvter GAHPER ;
iemet:iemed GAHPER ; ! does not work, twol problem

! cg but no vow-chg in 2nd syll
! -----------------------------
gámas:gábmas GÁMAS ;
beraj:berrah GÁMAS ;
vuonjal:vuodnjal GÁMAS ;
såhkår:såhkkår GÁMAS ;
ulmusj:ulmutj GÁMAS ;
njuovtjav:njuoktjam3 GÁMAS ;


! Vowel-final
! -----------

! cg but no 2nd syll vowel chg
! - - - - - - - - - - - - - - 

bena:bednag2 BENA ;
gáma:gábmag2 BENA ;
tjála:tjállag2 BENA ;
låvda:loavddag2 BENA ;
suola:suollag2 BENA ;
tjårå:tjårråg2 BENA ;
tjåttå:tjåddåg2 BENA ;
vuotta:vuoddag2 BENA ;
lávla:lávllag2 BENA ;

! cg and 2nd syll vowel chg
! - - - - - - - - - - - - - 

rabo:rahpog2 BENA ;


! Contracted nouns
! ================

! Nouns ending in -es
! -------------------
sarves:sarvv SARVES ;
bálges:bálgg SARVES ;
tjievres:tjievrr SARVES ;
viepses:viepps SARVES ;
giehpes:giehpp SARVES ;

! Nouns ending in -oj or -åj
! --------------------------
suoloj:suol'lo SUOLOJ ;
ænoj:æddno SUOLOJ ;
ålmåj:ålmmå SUOLOJ ;
sáttoj:sáddo SUOLOJ ;
guottoj:guoddo SUOLOJ ;
boatsoj:boahtso SUOLOJ ;

! Does not work, compare with sme !!!

